【裁判字號】    97,審訴,80
【裁判日期】    971125
【裁判案由】    違反槍砲彈藥刀械管制條例
【裁判全文】
臺灣士林地方法院刑事判決              97年度審訴字第80號
公  訴  人  臺灣士林地方法院檢察署檢察官
被      告  甲○○
選任辯護人  吳永發  律師
            黃廷維  律師
            林瑞陽  律師
上列被告因違反槍砲彈藥刀械管制條例案件，經檢察官提起公訴
（97年度偵字第5536號），本院判決如下：
    主  文
甲○○未經許可，持有空氣槍，處有期徒刑壹年拾月，併科罰金
新臺幣伍萬元，罰金如易服勞役以新臺幣壹仟元折算壹日。緩刑
參年，緩刑期內付保護管束，並應於奇摩網站刊載本案悔過書貳
佰字。扣案之空氣槍壹枝（槍枝管制編號：0000000000號）、小
型高壓氣體鋼瓶拾柒個、彈簧肆條、彈匣貳個（不含BB彈）均沒
收。
    事  實
一、甲○○明知未經中央主管機關許可，不得持有具有殺傷力之
    空氣槍，乃先於民國96年6 月13日某時許，在臺北縣石門鄉
    山溪村8 鄰九芎林1 號住處上網，透過網際網路，於奇摩拍
    賣網站上，向真實姓名年籍不詳之人士下標購買空氣槍1 枝
    （槍枝管制編號：0000000000號），並於96年6 月15日下午
    4 時30分許，自真實姓名年籍不詳之宅配人員處取得上開槍
    枝後，再以同一方式，於拍賣網站下標購買空氣槍高壓氣體
    鋼瓶、彈匣等該槍枝組成零件按裝槍枝使用，而空氣槍威力
    超過20焦耳之法定標準，將具有殺傷力，其竟於97年2 月26
    日，自拍賣網站下標購得該槍枝組成零件彈簧4 條，自行剪
    裁更換已彈性疲乏之彈簧鋼線，將之組裝於上開槍枝中，致
    上開槍枝具有殺傷力，並未經許可，將上開槍枝置於上開住
    處內而持有之。嗣經警於97年4 月16日下午5 時50分許，持
    本院法官核發之搜索票在上址查獲，並當場扣得上開空氣槍
    1 枝、小型高壓氣體鋼瓶17個、彈簧4 條與彈匣2 個（內含
    BB 彈） 。
二、案經臺中市警察局第一分局報告臺灣士林地方法院檢察署檢
    察官偵查起訴。
    理  由
壹、證據能力部分：
一、內政部警政署刑事警察局97年4 月28日刑鑑字第0970060658
    號槍彈鑑定書固屬被告以外之人於審判外之書面陳述，惟上
    開鑑定書係內政部警政署刑事警察局實施鑑定之人員依專業
    知識經驗就送鑑事項，於例行之公務中，機械性陳述其判斷
    意見，記載於鑑驗通知書上以為證明具有殺傷力之情形，且
    查無顯不可信之情況，是上開鑑定書之性質為公務員職務上
    製作之證明文書，依刑事訴訟法第159 條之4 第1 款規定，
    自有證據能力。
貳、實體部分：
一、上揭犯罪事實，業據被告甲○○迭於警詢、檢察官偵查及本
    院準備程序期日、審理中坦白不諱（參見偵查卷第11至12頁
    、第35至36頁、第47至48頁，本院卷第15頁、第58頁），並
    有現場照片7 張、被告所有relaxes86118帳號拍賣紀錄及奇
    摩知識討論空氣槍增加殺傷力之相關討論各1 份附卷（參見
    偵查卷第27至30頁、第50至67頁）可稽，復有扣案之上開具
    有殺傷力之空氣槍1 枝（槍枝管制編號：0000000000號）、
    小型高壓氣體鋼瓶17個、彈簧4 條、彈匣2 個（內含BB彈）
    可佐。上開空氣槍經送內政部警政署刑事警察局以檢視法、
    性能檢驗法及動能檢視法鑑驗後，結果略以：送鑑空氣槍1
    枝（槍枝管制編號：0000000000號），認係氣體動力式槍枝
    ，以小型高壓氣體鋼瓶內氣體為發射動力，經以金屬彈丸測
    試3 次（直徑6.0mm 、重量0.88g） 最大發射速度為138 公
    尺/ 秒，計算其動能為8.3 焦耳，換算其單位面積動能為29
    焦耳/ 平方公分，又依日本科學警察之研究結果，彈丸單位
    面積動能達20焦耳/ 平方公分則足以穿入人體皮肉層等情，
    有該局97年4 月28日刑鑑字第0970060658號槍彈鑑定書1 份
    足資佐證（參見偵查卷第40至44頁），是扣案上開空氣槍具
    有殺傷力乙節，應甚明確。綜上事證，足認被告之自白與事
    實相符，堪以採信，本案事證明確，被告犯行堪予認定，自
    應依法論科。
二、核被告甲○○所為，係犯槍砲彈藥刀械管制條例第8 條第4
    項未經許可持有空氣槍罪。本件被告持有具有殺傷力之空氣
    槍之行為，固無足取，惟依被告所供，其係因個人熱衷於射
    擊運動，始透過網路拍賣之方式，陸續下標購買上開空氣槍
    及小型高壓氣體鋼瓶、彈匣、彈簧等零件搭配空氣槍使用，
    並只單獨對於無生命之物體進行射擊行為，又其係因有感於
    上開空氣槍威力減弱、彈簧鋼線出現疲乏現象，始藉由剪裁
    更換彈簧鋼線之方式，使上開空氣槍之發射動能得以增強，
    尚無以他法增加彈簧強度及空氣槍之殺傷力，亦無更為其他
    改造槍枝之不法行為，且被告犯後業已坦承犯行，深具悔意
    ，依其犯罪情狀觀之，尚非重大，然其所犯槍砲彈藥刀械管
    制條例第8 條第4 項未經許可持有空氣槍罪之法定本刑為3
    年以上10年以下有期徒刑，與其犯罪情節相較，實屬情輕法
    重，客觀上足以引起一般同情，顯有堪資憫恕之處，本院認
    縱處以法定最低刑度猶嫌過重，爰依刑法第59條之規定，減
    輕其刑。爰審酌被告前無犯罪紀錄、素行良好，其持有上開
    空氣槍之犯罪動機及目的，僅為滿足其個人對於射擊運動之
    喜好，尚無持以對有生命之個體進行射擊之意圖，其自行剪
    裁更換彈簧鋼線，雖使空氣槍因此達於具有殺傷力之程度，
    對於社會秩序有所危害，然其情節並非鉅大，且其發現空氣
    槍殺傷力增強後，便不再繼續使用，兼衡其甫新婚成家，及
    其犯罪後坦承犯行之態度良好等一切情狀，從輕量處如主文
    所示之刑，並就罰金部分諭知易服勞役之折算標準，以示儆
    懲。查被告甲○○前未曾因故意犯罪受有期徒刑以上刑之宣
    告，有臺灣高等法院被告前案紀錄表在卷可按，其因一時失
    慮，致罹刑章，事後已坦承犯行，態度良好，經此偵審程序
    及科刑宣告後，應當知所警惕，信無再犯之虞，本院參以上
    情，因認前開所宣告之刑以暫不執行為適當，爰依刑法第74
    條第1 項第1 款、第2 項第8 款、第93條第1 項第2 款規定
    ，併予宣告緩刑3 年，且應於緩刑期間交付保護管束，並為
    預防被告再犯，宣告被告應於奇摩網站刊載本案悔過書200
    字，以啟自新。扣案空氣槍1 枝（槍枝管制編號：00000000
    00號）為違禁物，而小型高壓氣體鋼瓶17個、彈簧4 條、彈
    匣2 個（不含BB彈）均為上開槍枝之組成零件，無從分割，
    亦均屬違禁物，均應依刑法第38條第1 項第1 款規定宣告沒
    收。至扣案之BB彈並非上開槍枝之組成零件，又非槍砲彈藥
    刀械管制條例第4 條第2 款所稱之彈藥，自非違禁物，且非
    供本件犯罪所用之物，當無庸宣告沒收，附此敘明。
據上論斷，應依刑事訴訟法第299 條第1 項前段，槍砲彈藥刀械
管制條例第8 條第4 項，刑法第11條前段、第42條第3 項、第59
條、第74條第1 項第1 款、第2 項第8 款、第93條第1 項第2 款
、第38條第1 項第1 款，判決如主文。
本案經檢察官鄭堤升、游儒倡到庭執行職務。
中    華    民    國    97    年    11    月    25    日
                  刑事第一庭審判長法  官  洪英花
                                  法  官  周明鴻
                                  法  官  雷雯華
以上正本證明與原本無異。
如不服本判決應於收受判決後10日內向本院提出上訴書狀，並應
敘述具體理由；其未敘述上訴理由者，應於上訴期間屆滿後20日
內向本院補提理由書（均須按他造當事人之人數附繕本）「切勿
逕送上級法院」。
                                  書記官  陳如玲
中    華    民    國    97    年    11    月    25    日
本案論罪科刑法條全文：
槍砲彈藥刀械管制條例第8 條
未經許可，製造、販賣或運輸鋼筆槍、瓦斯槍、麻醉槍、獵槍、
空氣槍或第4 條第1 項第1 款所定其他可發射金屬或子彈具有殺
傷力之各式槍砲者，處無期徒刑或5 年以上有期徒刑，併科新臺
幣1 千萬元以下罰金。
未經許可，轉讓、出租或出借前項所列槍枝者，處5 年以上有期
徒刑，併科新臺幣1 千萬元以下罰金。意圖供自己或他人犯罪之
用，而犯前二項之罪者，處無期徒刑或7 年以上有期徒刑，併科
新臺幣1 千萬元以下罰金。
未經許可，持有、寄藏或意圖販賣而陳列第1 項所列槍枝者，處
3 年以上10年以下有期徒刑，併科新臺幣700 萬元以下罰金。第
1 項至第3 項之未遂犯罰之。


司法院資訊處製作；財團法人民間司法改革基金會備份。
